# 新租赁准则下租金菲定期支付的折现及分摊问题

提问人：15587253856 时间：2021-12-27 20:12:03
请教陈版主，公司租入一台工程用设备，租期为 18 个月（今年 3 月至次年 9 月），总租金 1500 万元，分四次支付第一次为 2 月（合同签订后，租赁期前）第二次为第一台机器到场后（大概是三月下旬的时候）第三次是第二台机器到场后（大概是四月初的时候），第四次是第二台机器运转正常2 个月后（大概是六月初），这样的情况下匹配新租赁准则是否还考虑折现呢，考虑折现的话该怎么分摊呢

回答人：chenyiwei
应合理估计各节点的预计时间，据此编制折现摊销表。实际节点与原预计有差异的，如影响不重大，可以简化处理，不再重新调整摊销。